【裁判字號】    98,上重更(五),1
【裁判日期】    980327
【裁判案由】    違反毒品危害防制條例
【裁判全文】
臺灣高等法院花蓮分院刑事判決     98年度上重更(五)字第1號
上  訴  人  臺灣臺東地方法院檢察署檢察官
上  訴  人
即  被  告  乙○○
                    （現於臺灣花蓮監獄花蓮分監執行中）
指定辯護人  魏辰州律師
上  訴  人
即  被  告  甲○○
                    （現於臺灣花蓮看守所羈押中）
指定辯護人  簡燦賢律師
上列上訴人因違反毒品危害防制條例等案件，不服臺灣臺東地方
法院93年度重訴字第8號中華民國94年1月3日第一審判決（起訴
案號：臺灣臺東地方法院檢察署93年度偵字第1512、1761、2135
號），提起上訴，判決後，經最高法院第5次發回更審，本院更
為判決如下：
    主  文
原判決關於乙○○販賣第一級毒品罪及甲○○部分均撤銷。
乙○○共同連續販賣第一級毒品，處無期徒刑，褫奪公權終身，
扣案之第一級毒品海洛因壹佰捌拾塊（合計淨重伍拾陸公斤
佰玖拾點玖公克）沒收銷燬之，包裹海洛因用之包裝（重柒
公斤伍佰伍拾肆點玖貳公克）及附表編號一至六、九所示之物品
、於送貨單上所偽造「彭泉富」署押參枚均沒收之，共同販毒所
得新臺幣壹億陸仟壹佰柒拾柒萬元與甲○○、龍建良、趙坤相連
帶沒收，其中販毒所得之財物，除已扣得之新台幣壹仟玖佰參拾
捌萬玖仟貳佰參拾參元及美金壹萬肆仟捌佰元外，如一部不能沒
收時，以其財產連帶抵償之。
甲○○共同連續販賣第一級毒品，處無期徒刑，褫奪公權終身，
扣案之第一級毒品海洛因壹佰捌拾塊（合計淨重伍拾陸公斤
佰玖拾點玖公克）沒收銷燬之，包裹海洛因用之包裝（重柒
公斤伍佰伍拾肆點玖貳公克）及附表編號一至六、九所示之物品
均沒收之，販毒所得新臺幣壹億陸仟壹佰柒拾柒萬元與乙○○、
龍建良、趙坤相連帶沒收，其中販毒所得之財物，除已扣得之新
台幣壹仟玖佰參拾捌萬玖仟貳佰參拾參元及美金壹萬肆仟捌佰元
外，如一部不能沒收時，以其財產連帶抵償之。
    事  實
一、乙○○原從事營造工程，因營造業長期不景氣，乃於民國（
    下同）92年4、5月間，以投資考察為由赴泰國另謀發展，因
    而結識甲○○及有毒品來源之甲○○姊夫趙坤相（綽號「阿
    相」，未經起訴）後，得知可從泰國走私毒品販售牟利，乙
    ○○乃與甲○○、趙坤相基於共同犯意之聯絡，謀議由趙坤
    相從泰國先將第一級毒品海洛因混充木材裝入貨櫃後，經臺
    灣基隆港或高雄港報關走私進口，再由回臺灣接應之乙○○
    借用他人名義申請報關，領取物品，將領得之第一級毒品海
    洛因先用貨運方式運回乙○○位在臺東縣卑南鄉○○村○○
    ○街86巷32號住處藏放，再依照趙坤相指示將毒品交給趙坤
    相指定之人，及由乙○○、甲○○共同販賣海洛因、受取款
    項及給付報酬等事宜。其犯行如下：
（一）乙○○與趙坤相、甲○○約定走私進口毒品交易方式後，
      為順利完成走私毒品犯行，回臺灣即先行測試走私毒品之
      適當途徑，為避免讓自己姓名被發覺，乃冒用「彭泉富」
      名義向海關申請進口貨物，並與趙坤相約定先行進口若干
      傢俱木材等物品以測試。乙○○即單獨基於行使偽造私文
      書之犯意，先於民國92年10月21日，用自泰國進口木桌椅
      之方式，以「彭泉富」名義，委託不知情之高雄市長億報
      關有限公司（以下簡稱長億報關）人員許瑞芬辦理報關手
      續，並代為僱請不詳貨運公司之卡車，載運木桌椅至臺東
      縣卑南鄉○○村○○○街86巷32號住處，交予乙○○收受
      ，乙○○則於送貨單上偽簽「彭泉富」名字，表示已由「
      彭泉富」本人收受貨物之意後，交由不詳姓名卡車司機收
      執，足生損害於「彭泉富」之權益。乙○○在順利完成測
      試後，即與趙坤相、甲○○進行走私、運輸及販賣第一級
      毒品海洛因之犯行。
（二）乙○○、甲○○、趙坤相等人均明知第一級毒品海洛因為
      不得進口臺灣之物品，仍於93年1月間，共同基於走私並
      以之為業之犯意聯絡，先由趙坤相在泰國將44塊 (每塊重
      9兩3)之海洛因磚藏放在貨櫃內之木製桌腳中，交由WANHA
      I 161貨輪自泰國私運至臺灣，於93年1月21日運抵高雄港
      ，即由乙○○以「彭泉富」名義委託不知情之長億報關人
      員許瑞芬辦理報關手續，並代為僱請不知情之卡車司機，
      將含上開44塊第一級毒品海洛因之木製品載至前揭乙○○
      住處，交予乙○○收受。乙○○復基於上開行使偽造私文
      書之概括犯意，再度偽簽「彭泉富」名字於送貨單上，交
      由不詳姓名卡車司機收執，足生損害於「彭泉富」之權益
      。
（三）乙○○取得毒品之後，等待趙坤相指示，準備交付毒品並
      收取應得報酬，其間因恐一人無法完成，且怕被黑吃黑，
      乃與其弟龍建良（業經判決確定）取得參與運送及交付毒
      品之共同犯意聯絡，並與甲○○依照趙坤相指示自泰國抵
      達臺灣，到臺東與乙○○會合後洽談收取款項、交付毒品
      及報酬之事宜，而於以電話與趙坤相聯繫後，確定將其中
      40塊海洛因磚交給趙坤相所指定住於臺北縣三重市某不詳
      姓名人士，其餘4塊海洛因磚則約定由乙○○自行出售。
      雙方隨即於同月下旬某日，由乙○○駕車搭載甲○○，攜
      帶前揭所述海洛因磚，抵達臺北縣三重市與龍建良會合後
      ，再由甲○○與趙坤相連繫，由趙坤相將所指定人士之所
      在及電話通知甲○○，甲○○乃與乙○○、龍建良將上揭
      40塊海洛因磚運送到指定地點交給該不詳姓名之人，價格
      以每塊新台幣（以下同）80萬元計算，共計3,200萬元，
      由該不詳姓名之人逕與趙坤相處理。乙○○、龍建良隨即
      再與甲○○3人一同帶著剩餘之4塊海洛因磚駕車往南行駛
      ，抵達彰化縣花壇鄉，將海洛因磚4塊，亦以每塊80 萬元
      價格出售給綽號「雞哥」之不詳姓名成年人士，乙○○同
      時收取320萬元，但因其中夾雜有假鈔，扣除假鈔後實際
      所得為277萬元。
（四）乙○○乃基於為自己隱匿重大犯罪所得之故意，將上開取
      得之277萬元，先後於同年2月3日或18日，或同年2月4日
      ，委請不知情之妻子林鈺珍（原名劉玉珍）將40萬元及19
      7萬元存入為販毒而另開設之林鈺珍在國泰世華聯合商業
      銀行臺東分行000000000000號帳戶內；及於同年2月4日再
      將40萬元存入林鈺珍在合作金庫銀行臺東分行0000000000
      000號帳戶內。其後再將上開販毒所得款項中之240萬元交
      給甲○○，其餘款項由乙○○取得。
（五）甲○○於取得上開販毒所得之240萬元後，為掩飾、搬運
      上述販毒所得，亦基於為自己隱匿重大犯罪所得之故意，
      於同年2月12日前往臺灣中小企業銀行南崁分行及第一商
      業銀行中壢分行，將上述240萬元之販毒所得兌換為各150
      萬泰銖後，分別匯至THAIFARME RS BANK THANONCHIANGM
      AI.JO-BRANCH第0000000000號帳戶、戶名THIHIKAOSAE.JA
      NG及第0000000000號帳戶、戶名ARITERSEAMING，以交付
      上開販毒所得予趙坤相。
（六）嗣93年4月中旬，乙○○承前之販賣第一級毒品海洛因、
      私運毒品進口至臺灣概括犯意，仍由趙坤相在泰國將每條
      重約2百公克之海洛因共計372條，藏放在木製扶手，裝入
      貨櫃內，交由KOT AHADIAN貨輪於同年月17日私運至基隆
      港，並將報價單、裝箱明細等資料直接傳真至長億報關行
      ，惟因進貨港在基隆，長億報關行許瑞芬轉而委託長億報
      關聯行之利東報關行代為處理報關事宜，並代為僱請不知
      情之貨車司機將木製扶手連同上開第一級毒品海洛因載至
      乙○○位於臺東縣卑南鄉○○村○○○街86巷32號住處，
      由乙○○收受，乙○○承前行使偽造私文書之概括犯意，
      在送貨單上偽簽「彭泉富」之姓名，交由不詳姓名貨車司
      機收執，足生損害於「彭泉富」之權益。乙○○取得毒品
      後，仍靜待趙坤相指示，準備將毒品分別交付趙坤相所指
      示之人，並將部分毒品出售圖利抵收報酬，且因前次成功
      之販售經驗，乙○○乃向趙坤相要求更多可自行出售之毒
      品數量。雙方協議後，仍由甲○○到臺東與乙○○會合，
      在4月某日由乙○○將其中160條海洛因，運至臺東縣臺東
      市○○路你會紅ＫＴＶ店前交付予趙坤相所指定之綽號「
      阿財」之成年人，以每條40萬元計算，得款6, 400萬元；
      再將其中40條海洛因，運至臺東縣三仙台某處交付予趙坤
      相所指定之姓名、年籍均不詳之成年人，以每條40萬元計
      算，得款1,600萬元，而將所取得款項交予甲○○，甲○
      ○即於同年5月4日出境，將所取得之販毒款項交予趙坤相
      後，再於同年5月14日再入境返台。於同年5月15日，再由
      甲○○將其中40條海洛因運送至高雄市霖園飯店（現更名
      為寒軒飯店）前交付趙坤相所指定姓名、年籍均不詳之林
      先生，以每條40萬元計算，得款1,600萬元，總計販售240
      條海洛因，得款9,600萬元。其餘132條海洛因，則由乙○
      ○自行負責販賣並從中收取販售所得當作報酬，乙○○乃
      與甲○○帶著其中90條海洛因，抵臺中與龍建良會合，由
      龍建良駕車尾隨乙○○運送毒品，先後將海洛因運至臺東
      三仙台、桃園、宜蘭、臺中及臺北等地，販售予不詳姓名
      之特定多人牟利，總計賣得價金為3,600萬元，惟僅收得
      3,100萬元，另剩餘42條海洛因則於同年6月30日為調查人
      員查扣（所扣得之42條海洛因與另扣得141塊海洛因合計1
      83塊，經送驗後總淨重56公斤403.39公克，包裝重7公斤5
      54.92公克，純度百分之77.19，純質淨重43公斤537.78公
      克，另經法務部於93年9月10日核准調查局領用10公克供
      研究之用，剩餘56公斤393.39公克）。
（七）乙○○於販賣上開毒品所得之價金，承續前開隱匿自己重
      大犯罪所得之概括犯意，先將其中673萬3千5百元，分別
      於同年5月25日及6月1日兌換美金各10萬元，而將其中美
      金15萬元交付甲○○，另5萬元交付受泰國毒販趙坤相指
      示具有搬運、掩飾及寄藏他人因重大犯罪所得財物概括洗
      錢犯意之曹子雲（業經判決確定），由甲○○一次攜帶美
      金5萬元、一次攜帶美金10萬元，曹子雲則一次攜帶美金5
      萬元，分別持往泰國轉交趙坤相；另6百萬元則於同年6
      月中旬在臺東市○○街57號2樓住處內交付曹子雲，由曹子
      雲於6月28日將其中189萬元委託不知情之富安旅行社業務
      員張標材匯入新加坡OVERSEA CHINESEBANK INGCORPORATI
      ON第0000000000號帳戶內，未匯出之4百萬元則藏放在臺
      北縣鶯歌鎮○○○街23號4樓租屋處內（嗣經調查站人員於
      93年6月30日至該處搜索扣押）。乙○○再將其餘825萬元
      於5月26日至6月18日期間，分別委由不知情之妻子林鈺珍
      存入其在合作金庫銀行臺東分行第0000000000000及00000
      00000000號帳戶與臺灣銀行臺東分行第000000000000號帳
      戶內以掩飾之。同年6月29日，乙○○又在臺東市○○街57
      號2樓住處內將648萬元販毒所得交予曹子雲收受（此部分
      業經調查站人員於同月30日在乙○○住處連同乙○○其餘
      販毒所得30萬元搜索扣得），曹子雲於93年6月30日收受
      上開乙○○等人販賣第一級毒品之重大犯罪所得648萬元
      後尚未搬運而為調查站人員查扣，並經乙○○供出曹子雲
      收受上開販毒所得款項後始於同調查站調查時自白該洗錢
      之犯罪事實，其他洗錢之犯行則在犯罪未被發覺前向調查
      人員自首犯罪，乙○○、甲○○亦於偵查中自白上開隱匿
      自己重大犯罪所得之犯行。
（八）於93年6月11日至24日期間，乙○○與趙坤相又基於同前
      之概括犯意，由趙坤相在泰國將141塊之海洛因毒品，藏
      放在貨櫃內的原木塊中，交由UNI-CONCER T貨輪私運到臺
      灣，於同年月30日運抵臺灣高雄港碼頭後，仍由乙○○以
      同前方式，以「彭泉富」名義委託不知情之長億報關行人
      員許瑞芬辦理報關手續，準備領取貨物以及毒品，趙坤相
      並派甲○○來台處理相關事宜。惟上述毒品於甫進入高雄
      港碼頭後，隨即為法務部調查局臺南縣調查站調查員會同
      海岸巡防署所屬之臺東機動查緝隊、岸巡八一及八二大隊
      、高雄市機動查緝隊、岸巡第五總隊中興商檢所與臺東縣
      警察局、臺南縣警察局永康分局、財政部高雄關稅局共組
      之專案人員於同年6月30日上午在高雄港第116號碼頭之編
      號TGHU-0000000之貨櫃中查獲，並經扣得上開141塊海洛
      因（與另扣得之42條海洛因合計為183塊，經送驗後總淨
      重56公斤403.39公克，包裝重7公斤554.92公克，純度百
      分之77.19，純質淨重43公斤537.78公克，另經法務部於
      93年9月10日核准調查局領用10公克供研究之用，剩餘56
      公斤393.39公克）。
（九）嗣並經扣得甲○○、曹子雲入臺灣臺東看守所時之保管金
      各5萬元，共計10萬元 (見偵三卷第107頁，93年8月9日扣
      得。查獲當日取得販毒所得10萬元，其中5萬元交付律師
      費，5萬元於收押後入所）。且於偵查中經檢察官於93年
      10 月6日，分別扣得乙○○販毒後存入臺灣銀行臺東分行
      000 000000000號帳戶內之4,820元同行000000000000號帳
      號內之620萬元（見偵四卷第66、67頁）、國泰世華聯合
      銀行臺東分行000000000000號帳戶內之80萬1千950元及合
      作金庫銀行臺東分行0000000000000號帳戶內之150萬2千
      463元（見偵丁卷第80頁臺灣臺東地方法院檢察署檢察官
      命令，已將扣得之現金轉入臺灣臺東地方法院保管款帳戶
      內）及在其住處扣得販毒後已兌換之美金14,800元，總計
      已扣得之販賣毒品所得金額為新台幣19,389,233元及美金
      14,800 元。其合計販毒所得第1次為3,477萬元（原應為
      3,520萬元，惟販賣4塊部分，實際僅獲得277萬元），第2
      次金額合計為12,700萬元（240條共9,600萬元，90條部分
      僅收到3,100萬元），合計販毒所得為16,177萬元。
二、案經法務部調查局臺南縣調查站移送及臺南縣警察局永康分
    局報請臺灣臺東地方法院檢察署檢察官偵查起訴。
    理  由
壹、程序部分：
一、本案審理範圍：檢察官起訴被告乙○○、龍建良、甲○○等
    人連續走私運輸販賣第一級毒品罪，被告乙○○、甲○○連
    續洗錢罪，及被告乙○○持有、被告龍建良寄藏具殺傷力之
    制式手槍、子彈等犯罪事實，經本院前審判決後，被告等均
    上訴，其中被告乙○○未經許可持有手槍、被告龍建良未經
    許可寄藏手槍部份，經最高法院判決駁回確定，被告龍建良
    販賣第一級毒品罪等部分另經本院前審判決後未上訴而確定
    ，被告乙○○及甲○○部份則經最高法院發回更審。故本院
    審理範圍為被告乙○○、甲○○2人被起訴所涉之販賣、運
    輸第一級毒品罪、走私罪、洗錢罪及被告乙○○被訴之偽造
    文書罪等罪名，先予敘明。
二、證據能力：本案檢察官所提之證據，包含被告等人之供述、
    共犯曹子雲之供述、證人張信隆、許瑞芬、林鈺珍、張標材
    等人於審判外之證述、檢察官在原審審理中當庭提出的監聽
    錄音帶、譯文等證據，被告2人於本院準備程序對上開證據
    之證據能力均表示無意見，且於本院審判期日時亦同意上開
    證據得作為本案證據，就共犯部分亦同意其等證詞作為證據
    ，本院亦審酌除前開證人除林鈺珍與本件被告乙○○具有配
    偶之關係外，餘均無任何親屬或婚約關係，且渠等所陳述內
    容均為本身處理事務之過程及自身涉案之經過，故在調查站
    詢問時言詞或書面之陳述應無刻意偏袒或誣攀之情況，且為
    證明本案犯罪事實所必要，以之作為證據均無不當，應可作
    本案證據，故均有證據能力，併此敘明。
貳、實體部分：
一、認定犯罪事實所憑之證據及理由：
（一）證人黃清文、徐健桐於原審證述查獲經過明確及提出通訊
      監察書、監聽譯文及錄音帶等物。足以證明本件係經調查
      人員實施通信監聽多時，除得知有一批毒品將自高雄港走
      私進口外，並知悉之前走私進口之毒品係藏匿在臺東縣卑
      南鄉○○村○○○街86巷32號被告龍建良住處，乃由臺南
      縣調查站一組人員會同財政部高雄關稅局人員於進口貨櫃
      之樹頭中起出毒品海洛因，同時另一組人員則於臺東拘提
      被告等人後，僅帶同被告龍建良前往其前開住處搜索等情
      ，並扣得海洛因等物，此核與被告等彼此於調查站及偵查
      所陳情節互相吻合。足以證明被告乙○○及甲○○等共同
      走私、運輸及販賣毒品之犯行。
（二）證人張信隆、許瑞芬、林鈺珍、張標材於偵查中及調查站
      詢問時之證詞，及證人張信隆、許瑞芬所提供之進口報單
      、收費通知單等報關文件資料共69張及證人張標材所書收
      據等。足以證明被告乙○○、甲○○走私上開物品及洗錢
      之犯行。
（三）共犯曹子雲之供述。足以證明被告乙○○、甲○○販賣第
      一級毒品罪及隱匿不法所得之洗錢犯行。
（四）調查人員搜索扣得白色條塊之第一級毒品海洛因共計183
      條塊（42條及141塊，合計總淨重56公斤403.39公克，包
      裝重7公斤554.92公克，純度百分之77.19，純質淨重43公
      斤537.7 8公克，另經法務部於93年9月10日核准調查局領
      用10公克供研究之用，剩餘56公斤393.39公克）、販毒所
      得現金新臺幣178萬元及美金1萬4千8百元、行動電話6支
      與貨款簽收簿等扣押物品，合作金庫銀行臺東分行第0000
      000000 000號及第0000000000000號帳戶、臺灣銀行臺東
      分行000000000000及000000000000帳戶與國泰世華聯合商
      業銀行臺東分行000000000000號帳戶交易往來明細各1份
      、入出境資訊連結作業／入出境查詢結果3份、臺灣中小
      企業銀行南崁分行賣匯水單1紙、第一商業銀行中壢分行
      匯出匯款賣出水單及匯出匯款申請書各1紙、臺灣銀行臺
      東分行買賣外匯水單及傳票共6紙等。足以證明被告乙○
      ○、甲○○販賣第一級毒品犯行及被告乙○○、甲○○隱
      匿不法所得之洗錢犯行。
（五）調查人員搜索扣得之白色條塊，經法務部調查局鑑定結果
      ，為含第一級毒品第六項之海洛因成份等情，有法務部調
      查局93年8月31日調科壹字第260000252號鑑定通知書1份
      ，足以證明被告等人確係共同販賣第一級毒品海洛因。
（六）被告乙○○、甲○○及共同被告龍建良於調查站詢問及檢
      察官訊問時之供述。足以證明被告乙○○、甲○○與泰國
      華僑綽號「阿相」之趙坤相共同基於運輸與販賣第一級毒
      品海洛因、走私及洗錢之犯意聯絡，雙方約定由泰國方面
      以將海洛因藏置於傢俱或木頭內經由海運報關方式，將海
      洛因私運、運輸入境後，被告乙○○隨即依約將上開海洛
      因藏匿於上揭之住處，並由被告乙○○、甲○○及知情並
      參與開車運送且攜帶毒品後販賣之龍建良予趙坤相所指定
      之人，及被告龍建良依被告乙○○之指示，為避免蟲咬，
      而用報紙將海洛因條塊包裝改放於塑膠管內並密封後，並
      藏放於住處附近田埂駁坎旁，再用檳榔樹幹壓在上面等事
      實，則被告乙○○、甲○○就運輸、私運管制物品即毒品
      海洛因入境及販賣予趙坤相所指定之人部分，渠等與趙坤
      相有犯意之聯絡及行為之分擔。又同案被告龍建良將海洛
      因包裝藏匿之事實，亦經調查人員循線於93年6月30日，
      至被告龍建良上開住處起出其餘走私入境但尚未販賣之海
      洛因42條，亦據同案被告龍建良於調查站詢問與檢察官訊
      問時坦承不諱。
（七）被告甲○○入出境查詢結果。參以被告甲○○入出國境之
      時間均在趙坤相將第一級毒品交海運運送後，或被告乙○
      ○販賣第一級毒品、收款之際，足證被告甲○○短期入境
      之目的當係作為泰國人趙坤相之代表，負責至臺灣交貨、
      收款，並將所收取之販毒所得轉換為合法方式帶回泰國，
      故被告甲○○與乙○○、趙坤相間，就走私第一級毒品、
      販賣、運輸第一級毒品及將販毒所得攜帶或匯出境予趙坤
      相之犯行，均有犯意聯絡、行為分擔，係屬共犯。
（八）被告甲○○於偵查及原審中坦承前揭運送毒品及洗錢之事
      實。亦足以認定被告2人如事實欄所載之犯行。
（九）毒品之非法交易係國際間一致查禁之犯行，為一般民眾普
      遍認知之事實，被告等人均無法諉為不知。且刑事法律對
      之均設有重罰，衡諸常情，倘非有利可圖，絕無平白甘冒
      嚴刑重罰高度風險之理；從而舉凡其有償交易，除足反證
      其確係另基於某種非圖利本意之關係外，通常尚難因無法
      查悉其販入價格作為是否高價賣出之比較諉無營利之意思
      ，阻卻販賣犯行之追訴。被告乙○○、甲○○第一次走私
      得逞後，僅4塊海洛因販賣所得金額即為277萬元，第二次
      販毒所得更高達3100萬元，足見被告乙○○有與被告甲○
      ○、趙坤相者，共同基於走私、運輸第一級毒品海洛因以
      維生之常業及販賣第一級毒品海洛因以牟利之意圖。綜上
      所述，本件事證明確，被告等犯行，洵堪認定。
二、對於被告之辯解及本院之判斷：
（一）辯解要旨：
  １、被告乙○○於本院坦承上開犯行。
  ２、被告甲○○辯稱：未參與毒品之走私、運送及販賣行為，
      僅係幫趙坤相向乙○○收取販毒金錢，且所為未構成洗錢
      防制法，並符合自首規定云云。
（二）本院認定之理由：
  １、按刑法第62條所謂發覺，固非以有偵查犯罪權之機關或人
      員確知其人犯罪無誤為必要，而於對其發生嫌疑時，即得
      謂為已發覺；但此項對犯人之嫌疑，仍須有確切之根據得
      為合理之可疑者，始足當之，若單純主觀上之懷疑，要不
      得謂已發生嫌疑（最高法院72年度台上字第641號判例參
      照）。本案在查獲前，臺南縣調查站人員對於被告乙○○
      、龍建良、甲○○即實施通信監聽多時，除得知有一批毒
      品將自高雄港走私進口外，並知悉之前走私進口的毒品係
      藏匿在被告龍建良前揭住處，被告甲○○與被告乙○○見
      面，係談論此批毒品之情形，乃由檢察官簽發拘票拘提被
      告等人後，即帶同被告龍建良前往其前開住處搜索，業據
      證人徐健桐證述明確，並有拘票、通訊監察書、監聽譯文
      及搜索扣押筆錄在卷可按，且本案查獲之海洛因數量極多
      ，已有充分之證據證明被告乙○○、龍建良、甲○○3人
      涉犯情節重大，是被告乙○○係在調查人員知悉渠等有販
      毒之犯罪嫌疑及經搜索，扣得毒品海洛因後，亦即犯罪已
      發覺後，始自白供出其等犯罪之經過，顯與自首要件不符
      。且被告甲○○係在調查人員知悉其有販毒之犯罪嫌疑即
      聲請檢察官簽發拘票拘提到案，不論其綽號如何，或拘票
      上記載之詳細與否，均足以確認涉犯販賣第一級毒品罪之
      人為「甲○○」，且被告甲○○所涉本案相關犯行，經共
      同被告乙○○於93年6月30日上午10時35分於調查機關調
      查時，於筆錄第2頁即供出甲○○參與相關犯行，被告甲
      ○○係於同日下午1時50分之後始坦承參與本件犯罪，此
      有調查筆錄可稽，因此被告甲○○所為並不符自首規定。
  ２、至被告乙○○雖供稱第2次走私之第一級毒品共計88套，
      每套4條，1塊海洛因磚為2條，2塊海洛因磚為1套等語，
      惟參以其於93年4月某日將160條販賣予「阿財」，再將40
      條販賣予三仙台之某人，再於同年5月15日將40條交被告
      甲○○販賣至高雄市，又將90條販賣至臺中等地得款
      3,100 萬（其原供稱得款約2,500萬元，於本院前審已改
      稱該次得款為3,100萬元）餘42條經查獲後扣案，合計為
      372條，顯然並非如被告乙○○之計算方式，並予敘明。
  ３、被告乙○○、甲○○及趙坤相3人共同基於販賣毒品之犯
      意聯絡，雙方約定由泰國方面以海洛因置於傢俱或木頭內
      ，經由海運入關方式，將海洛因輸入國內後加以販賣，核
      其犯行過程，在客觀上已存有私自輸入管制物品、運輸毒
      品及販賣毒品等行為，且被告乙○○、甲○○既均負責臺
      灣部分之事務，含運輸、販賣毒品及收取販毒所得，並由
      被告甲○○將之攜帶或匯至泰國交予趙坤相，顯然其間有
      犯意聯絡及行為分擔，即由共犯趙坤相自泰國以報關方式
      輸入毒品，再參以被告甲○○之入出境紀錄，均係在毒品
      進口後入境，且參以被告甲○○於警詢時供稱其於泰國時
      向趙坤相告以願負責至臺灣連絡被告乙○○等事實，則依
      此共犯關係及整體犯罪計劃之分工而言，被告乙○○、甲
      ○○所為當亦構成運輸及走私毒品罪。且被告乙○○於92
      年12月21日、93年1月21日、93年4月17日及93年6月31日
      等期日並提供「彭泉富」之姓名及資料，供泰國毒販趙坤
      相及甲○○等人作為毒品輸入之受領對象，於貨物抵達海
      關後，由不知情之高雄市長億報關有限公司人員許瑞芬依
      被告乙○○所留存資料，通知自稱「彭泉富」之被告乙○
      ○，被告乙○○再聯絡共同被告甲○○持提貨單至長億報
      關行辦理提貨手續，嗣由許瑞芬代為僱請不詳貨運公司之
      卡車載運至被告乙○○父親位於臺東縣卑南鄉○○村○○
      ○街86巷32號住處，由被告乙○○於送貨單上偽簽「彭泉
      富」姓名，表示已由「彭泉富」本人收受貨物，且被告乙
      ○○就此涉犯刑法第216、210條偽造文書罪嫌之行為，亦
      已坦承在卷，則本件被告乙○○既提供彭泉富之人頭資料
      予泰國毒販趙坤相以便其自泰國輸入海洛因毒品至臺灣，
      且被告甲○○並持提單至報關行，雖被告乙○○對趙坤相
      於何時自泰國輸出海洛因毒品、輸出毒品數量為何，預計
      何時抵臺灣港口、委託之船運公司為何等資訊，事先均無
      從知悉，且進口報關所需文件資料亦非被告乙○○所提，
      而被告甲○○亦確有至報關行詢問之情形，則被告乙○○
      縱未親自至報關行辦理相關報關程序，或被告甲○○未自
      行進行上開進口程序，均亦無礙於上開犯行之成立，故其
      2人辯稱無共同走私、運輸毒品犯行均不足採信。
  ４、再參以被告甲○○坦承每次走私進口，泰國方面即會與其
      聯絡，叫伊去拿報單等語，顯然被告已事先有跟泰國方面
      謀議，其已參與犯罪構成要件行為甚明。至被告甲○○雖
      辯稱僅幫趙坤相向被告乙○○收取販毒之金錢云云，惟被
      告甲○○既至報關行，且於被告乙○○交付毒品時亦共同
      前往，其有參與走私及販賣第一級毒品之行為甚明確，非
      僅係販毒後之收款行為。又被告甲○○於警詢中亦供稱其
      在泰國時即主動向趙坤相表示願主動與被告乙○○接頭，
      並替趙坤相在泰國、臺灣間充當跑腿，經趙坤相考慮後同
      意從泰國以貨櫃夾藏方式走私毒品來台販售圖利等語（見
      偵三卷第42頁背面），被告甲○○確於事前與趙坤相、乙
      ○○有犯意聯絡、行為分擔甚為明確。至被告甲○○曾供
      稱同案被告乙○○於92年4、5月間前往泰國係帶70萬泰幣
      至泰國找一位成年人綽號「小吳」之人欲購買海洛因，而
      遭該人騙走金錢，因而結識伊之部分，此僅涉及犯罪前之
      動機及聯絡方式，其供述若係屬實，則僅更足以證明其於
      泰國時即已知悉被告乙○○與趙坤相欲走私毒品並販賣之
      行為。且被告乙○○所供出之人綽號為「小蔣」或「阿忠
      」，並無不同，均係指被告甲○○，故其所為仍未符合自
      首要件。再依卷內被告甲○○之入出境紀錄，被告甲○○
      均係於本件毒品走私進口後入境，足證被告甲○○入境目
      的係作為趙坤相在臺灣之代表，負責交貨及收款，並將販
      毒所得轉換為合法方式帶回或匯回泰國予趙坤相，故其確
      與被告乙○○及趙坤相為共犯。被告甲○○辯稱僅係幫趙
      坤相向乙○○收取販毒之金錢云云，殊不足採。
  ５、況毒品之非法交易係國際間一致均查禁之犯行，此不論何
      國籍應為一般民眾普遍認知之事實，且刑事法律對之均設
      有重罰，衡諸常情倘非有利可圖，絕無平白甘冒被嚴查重
      罰高度風險之理；從而舉凡其有償交易除足反證其確係另
      基於某種非圖利本意之關係外，通常尚難因無法查悉其販
      入價格作為是否高價賣出之比較諉無營利之意思，阻卻販
      賣犯行之追訴（最高法院84年4月18日84年度第3次刑事庭
      會議決議意旨參照）。而海洛因係違禁品，無固定之市價
      ，價格常因政府查緝毒品之績效及交易雙方之關係而有不
      同，且販賣海洛因係犯重典，並為世界各國均列為處罰及
      積極查緝之犯罪，被告等人自無法諉為不知。又被告乙○
      ○原雖以從事營造工程為業，惟其至泰國之目的顯與被告
      甲○○供述之係為毒品買賣相符，而透過被告甲○○與甲
      ○○姐夫即泰國毒販綽號「阿相」之趙坤相取得聯繫後，
      得知可以從泰國走私毒品販售牟利，且被告乙○○、甲○
      ○第一次走私得逞後僅4塊海洛因販賣所得金額即為277萬
      元，第二次販毒所得更高達3,100萬元，足見被告乙○○
      有與被告甲○○、趙坤相，共同基於走私運輸及販賣管制
      進口物品暨第一級毒品海洛因並以維生之常業營利意圖，
      至為明確。被告乙○○、甲○○原辯稱並無以私運、販賣
      管制物品為常業之意圖云云，顯均係避重就輕卸責之詞，
      並無足採。
  ６、海洛因係87年5月20日公布施行，同年月22日生效之毒品
      危害防制條例第2條第2項第1款所稱之第一級毒品，運輸
      、販賣者處死刑或無期徒刑，同條例第4條第1項定有明文
      ，為洗錢防制法第3條第1項第1款之重大犯罪；又海洛因
      亦係行政院依懲治走私條例第2條第4項公告管制進口之物
      品。次按共同正犯之意思聯絡，原不以數人間直接發生者
      為限，即有間接之聯絡者，亦包括在內。而凡以自己犯罪
      之意思而參與犯罪，不論其所參與者，是否犯罪構成要件
      之行為，皆為刑法第28條所規定之正犯，固不待言，即以
      幫助他人犯罪之意思而參與犯罪，其所參與者，苟係犯罪
      構成要件之行為，亦為共同正犯，必以幫助他人犯罪之意
      思而參與犯罪，其所參與者又為犯罪構成要件以外之行為
      ，始為刑法第30條第1項所規定之從犯。又刑法上所謂販
      賣行為，係指以營利為目的，有償轉讓，將商品購入或賣
      出，有一於此，犯罪即為完成，故交付商品與收取價金，
      均屬販賣犯罪之構成要件行為，縱以幫助他人營利犯罪之
      意思，而有參與交付買賣標的物、收取貨款之販賣要件行
      為，自應論以共同正犯而非從犯（最高法院77年台上字第
      2135號判例、84年度台上字第5647號判決參照）。另按毒
      品危害防制條例所稱之運輸，係指單純運輸並無他項目的
      者而言，若以販賣目的而從事於搬運之行為，仍成立販賣
      之罪（最高法院92年台上字第1184號判決可資參考），從
      而，以販賣之目的，所從事之搬運行為，應認其為販賣犯
      罪之構成要件行為之一部分，即應認其為交付買賣標的物
      行為之一部分。被告甲○○既就如事實欄所載之犯行均有
      參與，其辯稱非共犯云云，顯即不可採信。
  ７、至被告乙○○先後供稱獲利多寡不同，惟其於本院前審雖
      供稱因記憶已模糊，應以在調查站之供述為正確等語。惟
      參以被告乙○○供稱私運毒品數量，除93年6月30日查扣
      的42條外，被告甲○○及乙○○均陳稱有160條交付「阿
      財」、40條運至臺東縣三仙台、40條運送至高雄市交給林
      先生，總計確定有282條。至於被告乙○○自行販賣的數
      量，其於原審供述有70條，因為每條40萬元，總計賣得價
      金為2千8百萬元，惟僅收得約2千5百萬元，其餘價260餘
      萬元尚未給付（原審卷頁29），被告乙○○並陳稱：「賣
      給桃園的貨裡面還有7百多萬元沒有拿」（見偵四卷頁60
      ），其未收金額有所出入，且相差達5百萬元之鉅，經再
      核對同案被告龍建良所陳述的數量，其陳稱從4月中旬開
      始到6月26日，共約11、2次，最多是40條，送到三仙台，
      還有送到桃園6次，共約40條，宜蘭2次共4條，臺北1條，
      臺中1條、總共80多條（偵卷一頁117），同案被告龍建良
      該次供述運送之地點、數量及次數均十分明確，其中有關
      桃園部份，出售的數量有40條，與被告所述在桃園的款項
      有7百萬元未收，較為相當，應以同案被告龍建良該次所
      述為正確，則既然是已經達80多條，顯即非被告乙○○在
      原審所說的70條，應該是被告乙○○在之前所說的數量90
      條。故該次私運毒品數量應該是372條，而不是352條，此
      亦經論述如前。而第2次販賣所得金額部分業據被告於本
      院前審供稱係3,100萬元，並非如先前供稱之約2,500萬元
      ，故此部分之認定自應以被告乙○○明確之供述為準。至
      於被告乙○○實際私運進口的毒品數量，被告乙○○及甲
      ○○均供稱，第1次進口44塊海洛因，除40塊海洛因交予
      趙坤相指定之姓名年籍均不詳成年人外，僅4塊是由乙○
      ○等人收販毒款項，依每塊賣價新臺幣80萬元計算，「每
      塊可以抽20萬元，共抽了80萬元，我交了240萬元給甲○
      ○」（偵一卷頁110），則按理被告乙○○在本次販毒所
      得的金額應該僅有80萬元，惟依被告乙○○在偵訊時陳稱
      2月19日交付一筆687萬的新臺幣給甲○○及曹子雲也是販
      毒所得（偵二卷頁67），又在偵訊時陳稱93年2月18日存
      入的197萬元，也是販毒品所得（偵五卷頁39），其金額
      顯然超過被告販毒所得，與被告所應得的80萬元不符，此
      顯因被告共私運3次毒品到臺灣，以第1次數量較少，第2
      次及第3次數量均相當龐大，而第2次販賣毒品金額達數千
      萬元之鉅，則被告將販毒所得的金額混淆，應屬人情之常
      ，再以被告甲○○身負趙坤相指令，到臺灣來會同被告乙
      ○○處理毒品的交付以及款項收取的事宜，其記憶應該較
      為清楚，因此其陳述第1次私運的毒品一共有44塊，其中4
      塊是由被告乙○○自行出售，此與被告乙○○所述相符，
      應屬可信，被告乙○○在偵查中所述販毒所得金額，容係
      記憶上的錯誤所致。
  ８、至被告乙○○、甲○○涉犯洗錢部分，其2人均將販毒所
      得之不法利益，轉以他人名義隱匿，以被告乙○○而言，
      其於本院前審辯稱扣案帳戶中款項係其合法收入云云，足
      以顯示其於販毒後，將所得存入另設帳戶中之方式，係為
      隱匿不法犯罪所得，使不易查獲該金錢與不法行為間之關
      係，此於被告甲○○使用其妻妹名義存款或將之匯至國外
      他人帳戶之事實相符，且其2人就上開犯行亦均坦承不諱
      ，再參以其間就販毒、所得之分配方式，及與未經起訴之
      趙坤相間之關係，足以認定被告2人間就洗錢部分有犯意
      聯絡及行為分擔。
（三）綜上所述，被告甲○○所辯，顯係事後卸責之詞，並無可
      採，其與被告乙○○均犯罪事證明確，犯行均洵堪認定，
      皆應予依法論罪科刑。
三、論罪科刑依據及理由：
（一）核被告乙○○所為，係犯毒品危害防制條例第4條第1項之
      運輸及販賣第一級毒品罪、95年5月30日修正前懲治走私
      條例第2條第2項以私運管制物品進口常業罪、洗錢防制法
      第9條第1項之洗錢罪及刑法第216條、第210條之行使偽造
      私文書等罪。被告甲○○所為，係犯毒品危害防制條例第
      4條第1項之運輸及販賣第一級毒品罪、95年5月30日修正
      前懲治走私條例第2條第2項以私運管制物品進口常業罪及
      洗錢防制法第9條第1項之洗錢罪。
（二）按行為後法律有變更者，適用行為時之法律；但行為後之
      法律有利於行為人者，適用最有利於行為人之法律，95年
      7月1日施行之新修正刑法第2條第1項定有明文。被告2人
      行為後，刑法業於94年1月7日修正，同年2月2日公布，自
      95年7月1日施行。其中刑法第55條牽連犯及第56條連續犯
      部分均經刪除，惟比較新舊法之規定，以修正前論以牽連
      犯及連續犯裁判上一罪之規定有利於行為人，故本件有關
      牽連犯、連續犯之規定適用修正前刑法第55條、56條規定
      。
（三）私運管制物品進口常業罪：被告乙○○係與趙坤相、甲○
      ○約定，由趙坤相從泰國裝櫃出口，被告乙○○在臺灣領
      貨，被告甲○○負責到臺灣交付所需提貨資料及收款，被
      告乙○○在領取毒品後，將大部分毒品交予趙坤相指定之
      人，惟有留一小部分供己銷售。上開3人犯行係構成懲治
      走私條例第2條第2項之私運管制物品進口罪。公訴意旨就
      被告銷售私運進口管制物品部分，雖未記載起訴法條，但
      起訴事實已敘及，自在起訴範圍之內，本院應予論罪。又
      檢察官認被告走私毒品之後，除依照泰國方面指示將毒品
      交給特定人之外，且將走私的部分毒品自己銷售，因而另
      外觸犯懲治走私條例第3條第2項之銷售毒品常業罪，然因
      懲治走私條例第3條之犯罪行為乃是針對同條例第2條私運
      走私物品之後繼續處分走私物品的行為，若私運走私物品
      之行為人，進而為運送、銷售、藏匿的行為，一如竊盜犯
      進而處分贓物的行為，均屬於不罰的後行為，不另論罪（
      最高法院86年度台覆字第97號判決參照），故被告乙○○
      、甲○○2人及未經起訴之趙坤相所為應係違反懲治走私
      條例第2條第1項之私運管制物品進口罪。被告2人犯罪後
      ，懲治走私條例在95年配合刑法刪除連續犯規定，一併刪
      除有關常業犯規定，以被告2人共3次走私毒品犯行時間相
      隔數月，每次走私都是在前次走私之第一級毒品賣完後所
      為，則依照95年修正刑法之規定，被告等3次走私犯行屬
      於數罪，而被告行為時之法律既將之規定為包括一罪之常
      業犯，應以被告行為時法律有利於被告，故被告2人所為
      應構成95年修正前懲治走私條例第2條第3項之私運管制物
      品進口為常業罪論處。被告乙○○、甲○○此部分犯行與
      趙坤相之間有犯意聯絡，行為分擔，為共同正犯。又被告
      2人均係一行為同時觸犯私運管制物品進口常業罪及運輸
      第一級毒品罪，為想像競合犯，應依修正前刑法第55條之
      規定從一重之運輸第一級毒品罪處斷。
（四）販賣及運輸第一級毒品罪：被告乙○○、甲○○取得毒品
      後，依趙坤相指示交運物品至各指定處所，所為構成毒品
      危害防制條例第4條第1項之運輸毒品罪，被告2人販賣毒
      品之行為，亦構成同條例之販賣毒品罪，其所為運輸及販
      賣毒品罪，有方法、目的之牽連關係，是與在泰國之趙坤
      相共組毒品銷售網路，藉此謀生，雖然被告乙○○在臺灣
      領取毒品後，區分為二大部分，一部分交付給趙坤相指定
      的人，一部分則自行銷售，但此僅為被告乙○○、甲○○
      與趙坤相所共組毒品銷售網路之分工以及報酬收取型態，
      應認為其運輸行為與販賣行為間有目的、結果之牽連關係
      。95年修正施行之刑法第55條已刪除牽連犯之規定，惟如
      前述，比較新舊法結果，以修正前論以一罪之牽連犯規定
      有利於被告。故被告2人與共犯龍建良等人所為均應構成
      毒品危害防制條例第4條第1項之販賣第一級毒品罪。又被
      告2人先後多次販賣第一級毒品之犯行，時間緊接，所犯
      復分別為構成要件相同之罪名，顯均係出於概括犯意所為
      ，比較新舊法結果，亦應依修正前連續犯之規定論以一罪
      之連續販賣第一級毒品罪，惟其本刑部分為死刑及無期徒
      刑，此部分不得依連續犯規定加重外，其餘部分則依連續
      犯規定加重其刑。被告乙○○、甲○○此部分犯行與趙坤
      相、龍建良間有犯意聯絡及行為分擔，均為共同正犯。
（五）行使偽造私文書罪：被告乙○○多次假冒「彭泉富」名義
      申請進口貨品，構成行使偽造私文書罪。其偽造後持以行
      使，偽造之行為吸收於後階段的行使犯行中。又其先後多
      次犯行時間緊接，所犯復為構成要件相同之罪名，顯係出
      於概括犯意所為，應依修正前連續犯之規定論以一罪，並
      加重其刑。又被告乙○○此部分之犯行，係因其不願於走
      私進口時身分輕易曝光，故自行假冒「彭泉富」名義報關
      領貨，並無證據證明有與共犯趙坤相、甲○○或龍建良等
      人共謀，而衡諸被告乙○○犯罪情節以觀，其既係負責在
      臺灣接應取貨之人，在泰國出貨之趙坤相無必要關切被告
      乙○○以何人名義領貨，而被告甲○○亦僅受趙坤相指示
      到臺灣會同被告乙○○送貨收錢，並未參與報關領貨犯行
      ，至於同案被告龍建良則僅參與運送及販賣毒品部分，並
      未參與此部分犯行，堪認被告乙○○行使偽造私文書罪部
      分是單獨所犯。
（六）洗錢防制法第9條第1項之洗錢罪：按「洗錢防制法之制定
      ，旨在規範特定重大犯罪不法所得之資金或財產，藉由洗
      錢行為，諸如經由各種金融機關或其他交易管道，轉換成
      為合法來源之資金或財產，以切斷資金與當初犯罪行為之
      關連性，俾便於隱匿其犯罪行為或該資金不法來源或本質
      ，以逃避追訴、處罰」，最高法院著有94年度台上字第73
      91號判決可資參照。販賣第一級毒品罪，係洗錢防制法所
      稱之重大犯罪，又掩飾或隱匿因自己重大犯罪所得財物或
      財產上利益者，即屬洗錢之行為，此觀洗錢防制法第3條
      第1項第1款、第2條第1款之規定自明。又該條文所謂「掩
      飾或隱匿」重大犯罪所得或財產上利益，並不以透過多層
      交易活動之方式為限，其他諸如經由各種金融機關或管道
      ，將重大犯罪所得轉換成合法來源之資金或財產，冀圖切
      斷資金與當初犯罪行為之關連性，俾便於隱匿其犯罪行為
      或該資金不法來源或本質，用以逃避追訴、處罰者，亦應
      包含在內，被告乙○○、甲○○2人將販賣第一級毒品所
      得款項分別換成外幣或存入不同之人帳戶內所為，即構成
      上開罪行。被告乙○○、甲○○就此部分之犯行，與趙坤
      相、共犯曹子雲有犯意聯絡及行為分擔，分別均為共同正
      犯。被告2人此部分之犯行利用不知情之張標材、林鈺珍
      遂行其犯行，為間接正犯。又本件公訴意旨認被告等所犯
      「連續洗錢」部分並未具體指明係犯洗錢防制法第9條第1
      項或第2項之罪，因不生變更起訴法條問題，附此敘明。
      又被告乙○○於調查局中已自白與共犯曹子雲之洗錢犯行
      ，其他洗錢之犯行則在犯罪未被發覺前即向調查人員自首
      犯罪，被告甲○○亦於偵查中自白上開隱匿自己重大犯罪
      所得之犯行，有其等筆錄附卷可稽，其2人所為均與洗錢
      防制法第9條第4項之要件符合，均應依法減輕其刑。
（七）被告乙○○、甲○○所犯上開數罪間，係由被告乙○○先
      以行使偽造私文書的方法報關領取貨物以便私運管制物品
      進口，再運輸毒品，最終達到販賣毒品，且將所得款項予
      以隱匿之結果。故被告乙○○所犯上開運輸、販賣第一級
      毒品罪、修正前懲治走私條例第2條第2項、行使偽造私文
      書及洗錢防制法第9條第1項之洗錢罪間，被告甲○○所犯
      上開運輸、販賣第一級毒品罪、修正前懲治走私條例第2
      條第2項及洗錢防制法第9條第1項之洗錢罪間，均有方法
      、目的之牽連關係，應分別依對被告等較為有利之修正前
      刑法第55條牽連犯及第56條連續犯之規定，從較重之修正
      前連續販賣第一級毒品罪處斷。惟其本刑部分為死刑及無
      期徒刑，此部分不得依連續犯規定加重外，其餘部分則依
      連續犯規定加重其刑。
（八）爰審酌被告乙○○、甲○○3次跨國走私運送毒品進入臺
      灣之數量均極為龐大，交易金錢價格也高達上億元之鉅，
      販售毒品地區遍及東部之臺東、北部之三重、新莊，西部
      之臺中、彰化等地，幾乎跨越全臺各地，其轉售及出售之
      數量龐大，因被告出售毒品犯行而被吸引繼續施用毒品的
      人口必然不在少數，對於社會秩序以及國民健康造成極為
      嚴重的危害，且被告等人之犯行均係有計畫之詳細籌謀，
      犯罪情節重大，但鑑於毒品犯罪畢竟需要依靠更多社會及
      政府力量的投入，讓毒品的人口經過適當處遇的方式戒除
      毒癮，重入社會，處以嚴刑峻罰，一時之間固然有效，不
      過以無期徒刑對於剝奪人身自由之重，應以足以達成懲警
      的效果，且毒販在經過長期的監禁之後，原來交易網路回
      復亦困難，被告乙○○於審理中坦承犯行，並一再表示深
      切懊悔，且被告乙○○尚有老病及幼小家屬在監所外等待
      被告改過後重新返回家人懷抱及其犯後大部分坦承犯行，
      被告甲○○身為華僑，原應為本國與外國人民正常交往之
      橋樑，竟為圖雙方之共利，反利用華僑身分，與在國外之
      毒梟結合，引誘在臺灣地區的居民共同銷售毒品，且依被
      告甲○○於調查站之供述內容，其在整個犯罪網絡中，除
      擔任被告乙○○與趙坤相接觸之橋樑外，主要並會同在臺
      灣之被告乙○○等人確實取得毒品、交付毒品並將販賣毒
      品而獲取的款項匯回在泰國的主要銷售者，實際上居於穿
      針引線的樞紐地位，其行為對於臺灣地區居民的社會秩序
      以及國民健康產生極大的危害及其犯後原坦承犯行其後辯
      稱並無共犯行為之態度等情，本院認為被告乙○○、甲○
      ○2人皆以量處無期徒刑為適當，並均依法宣告褫奪公權
      終身。
（九）沒收部分：
  １、扣案之海洛因條塊為183塊（實為第2次走私所餘之42條及
      第3次走私被扣之141塊，合計總淨重56公斤403.39公克，
      純度百分之77.19，純質淨重43公斤537.78公克），均係
      當場查獲之第一級毒品，除其中10公克業經法務部於93年
      9 月10日核准調查局領用供研究之用，已無剩餘，有法務
      部覆函在卷可稽，其餘總淨重56公斤393.39公克部分，應
      依毒品危害防制條例第18條第1項前段之規定，宣告沒收
      銷燬之；包裹前開海洛因用之包裝（重7公斤554.92公克
      ），係被告等所有並供犯販賣毒品罪所用之物，應依同條
      例第19條第1項規定宣告沒收。
  ２、被告乙○○單獨先後於送貨單上偽簽「彭泉富」3枚，係
      屬偽造之署押，應依刑法第219條規定諭知沒收。
  ３、如附表編號一至六及編號九所示之報關資料、行動電話與
      貨款簽收簿等物品，係被告乙○○、甲○○（其中編號九
      為共犯趙坤相交予甲○○）所有並供販毒聯絡所用或匯款
      販毒所得之物，均應依毒品危害防制條例第19條第1項規
      定宣告沒收之。至附表編號七、八之物係曹子雲所有，而
      曹子雲並未共犯本件販賣第一級毒品罪，其餘扣押之雜記
      簿等物，亦無證據足資證明係被告等販賣毒品所得之財物
      ，因不予沒收。
  ４、至被告乙○○、甲○○共同販毒所得金額，因被告乙○○
      、甲○○2人係與在泰國之趙坤相共同販賣，而約定由被
      告乙○○從其中出售的毒品中獲取報酬，故計算販毒罪所
      得不得僅計算被告乙○○實際獲利部分，應以毒品出售之
      價格為犯罪所得，故被告第1次私運準備出售毒品數量為
      44塊第一級毒品海洛因，被告乙○○以每塊80萬元價格出
      售，且先出售40塊毒品，被告乙○○、甲○○與共犯趙坤
      相合計販毒所得應為3,200萬元，惟由其自行販賣之4塊部
      分，原應為320萬元，惟實際僅收得277萬元，故第1次共
      同販毒所得為3,477萬元。第2次的毒品數量有372條，每
      條為40萬元，被告乙○○可處理部分為132條，但僅出售
      90條，而遭查扣42條，且被告乙○○出售之90條因部分用
      於交他人轉售，應收3,600萬元，惟有未收到之款項，故
      僅收3,100萬元，加計共犯趙坤相出售之240條，即9,600
      萬元，故被告乙○○第2次與共犯販毒所得之金額合計1億
      2,700萬元，與第一次販毒所得共計販賣所得為1億6,177
      萬元。因犯罪所得之物，係以實際所得者為限，苟無所得
      或尚未取得者，如無從為沒收追繳之諭知，而本件被告乙
      ○○代趙坤相交付之毒品部分，參以被告甲○○所收取並
      交付之款項，及被告甲○○於每次販毒後出境之紀錄，足
      以顯示該款項均應已收取，故計算本件共同販賣毒品所得
      應全部合併計算，即共售得1億6,177萬元。至此項金額雖
      與被告等前後各別供述尚有部分出入，此諒係因為被告與
      共犯利用其他管道匯出款項所致。綜上所述，被告2人販
      毒所得金額，應依毒品危害防制條例第19條之規定沒收，
      除已扣案之新台幣19,389,233元及美金14,800元部分外，
      不能沒收部分，應以其等財產連帶抵償之。另被告乙○○
      、甲○○所涉如事實欄所示洗錢之金額均係上開販毒所得
      之財物，雖應依洗錢防制法第12條第1項規定宣告沒收，
      惟既已依販毒所得宣告沒收，因不再於主文內另為沒收之
      諭知，附此敘明。
四、撤銷原判決之理由：
（一）被告乙○○、甲○○所犯洗錢罪依洗錢防制法第4條、第
      12條第1項因犯罪所得財物採義務宣告沒收規定，原審未
      予宣告沒收，且犯罪所得金額計算亦有違誤。
（二）本件被告甲○○、乙○○自境外運輸、私運之第一級毒品
      海洛因多達537塊之多，其於國境內販賣、銷售，對國民
      健康、社會秩序之危害，可謂鉅大，原審就該2人均量處
      無期徒刑，參以現今之刑事政策，以死刑執行率零為法務
      部施政目標，顯然檢察官就被告甲○○、乙○○2人部分
      ，上訴請求從重量刑部分，並無理由，惟原判決既有上開
      瑕疵，自應由本院將原判決關於乙○○販賣第一級毒品罪
      及甲○○部分撤銷，改判如主文第二、三項所示。
據上論斷，應依刑事訴訟法第369條第1項前段、第364條、第299
條第1項前段，刑法第11條前段、第2條第1項前段、第28條、第2
16條、第210條、第219條、第37條第1項，修正前刑法第55條、5
6條，懲治走私條例第2條第1項、第11條，毒品危害防制條例第4
條第1項、第18條第1項前段、第19條第1項，洗錢防制法第9條第
1項、第4項後段、第12條第1項，判決如主文。
本案經檢察官朱秋菊到庭執行職務。
中    華    民    國    98    年    3     月    27    日
                        審判長  法  官  何方興
                                法  官  林德盛
                                法  官  王紋瑩
以上正本證明與原本無異。
如不服本判決，應於收受送達後10日內向本院提出上訴書狀，其
未敘述理由者，並得於提起上訴狀後10日內向本院補提理由書（
均須按他造當事人之人數附繕本「切勿逕送上級法院」。
中    華    民    國    98    年    3     月    27    日
                                書記官  陳有信
附錄本判決論罪科刑引用法條：
毒品危害防制條例第4條
製造、運輸、販賣第一級毒品者，處死刑或無期徒刑；處無期徒
刑者，得併科新臺幣1千萬元以下罰金。
製造、運輸、販賣第二級毒品者，處無期徒刑或7年以上有期徒
刑，得併科新臺幣7百萬元以下罰金。
製造、運輸、販賣第三級毒品者，處5年以上有期徒刑，得併科
新臺幣5百萬元以下罰金。
製造、運輸、販賣第四級毒品者，處3年以上10年以下有期徒刑
，得併科新臺幣3百萬元以下罰金。
製造、運輸、販賣專供製造或施用毒品之器具者，處1年以上7
年以下有期徒刑，得併科新臺幣1百萬元以下罰金。
前五項之未遂犯罰之。
懲治走私條例第2條
私運管制物品進口、出口逾公告數額者，處7年以下有期徒刑，
得併科新臺幣3百萬元以下罰金。
以犯前項之罪為常業者，處3年以上10年以下有期徒刑，得併科
新臺幣5百萬元以下罰金。
第1項之未遂犯罰之。
第1項所稱管制物品及其數額，由行政院公告之。
洗錢防制法第9條
犯第2條第1款之罪者，處5年以下有期徒刑，得併科新臺幣三百
萬元以下罰金。
犯第2條第2款之罪者，處7年以下有期徒刑，得併科新臺幣五百
萬元以下罰金。
以犯前二項之罪為常業者，處3年以上10年以下有期徒刑，得併
科新臺幣1百萬元以上1千萬元以下罰金。
法人之代表人、法人或自然人之代理人、受雇人或其他從業人員
，因執行業務犯前三項之罪者，除處罰行為人外，對該法人或自
然人並科以各該項所定之罰金。但法人之代表人或自然人對於犯
罪之發生，已盡力監督或為防止行為者，不在此限。
犯前四項之罪，於犯罪後六個月內自首者，免除其刑；逾六個月
者，減輕或免除其刑；在偵查或審判中自白者，減輕其刑。
附表
┌───┬───────────┬─────┬─────────────┐
│編號  │ 扣押物品名稱及數量   │  所有人  │  備                  註  │
├───┼───────────┼─────┼─────────────┤
│ 一   │ 報關資料七張         │  乙○○  │                          │
├───┼───────────┼─────┼─────────────┤
│ 二   │ 電話簿一本           │  同  上  │                          │
├───┼───────────┼─────┼─────────────┤
│ 三   │ 行動電話三支         │  同  上  │                          │
├───┼───────────┼─────┼─────────────┤
│ 四   │ 貨款簽收簿一本       │  同  上  │                          │
├───┼───────────┼─────┼─────────────┤
│ 五   │ 買賣外匯交易憑證     │  同  上  │                          │
├───┼───────────┼─────┼─────────────┤
│ 六   │ 行動電話一支         │  甲○○  │                          │
├───┼───────────┼─────┼─────────────┤
│ 七   │ 行動電話一支         │  曹子雲  │門號0000000000  │
├───┼───────────┼─────┼─────────────┤
│ 八   │ 匯款收據一張         │  同  上  │                          │
├───┼───────────┼─────┼─────────────┤
│ 九   │ 銀行客戶資料         │  趙坤相  │由趙坤相交給甲○○用供匯款│
│      │                      │          │販毒所得                  │
└───┴───────────┴─────┴─────────────┘


司法院資訊處製作；財團法人民間司法改革基金會備份。
